【裁判字號】    97,易,1376
【裁判日期】    970428
【裁判案由】    加重竊盜
【裁判全文】
臺灣臺中地方法院刑事判決              97年度易字第1376號
公  訴  人  臺灣臺中地方法院檢察署檢察官
被      告  甲○○
上列被告因加重竊盜案件，經檢察官提起公訴（97年度偵字第31
60號），本院判決如下：
    主    文
甲○○共同犯踰越安全設備於夜間侵入住宅竊盜罪，累犯，處有
期徒刑玖月。
    犯罪事實及理由
一、甲○○前於民國94年間因違反毒品危害防制條例案件，經臺
    灣臺中地方法院判處有期徒刑7月確定，於95年2月20日縮刑
    期滿執行完畢。詎仍不知悔改，竟與王仕文（另由檢察官簽
    分偵辦）共同基於意圖為自己不法所有之犯意聯絡，於97年
    1月27日晚間7時52分許，由甲○○駕駛王仕文所有之車牌號
    碼QM-1815號自小客車搭載王仕文，至乙○○位在臺中縣太
    平市○○路46號之住處外，見乙○○及其家人外出，有機可
    趁，2人即徒手打開該屋側門，而於夜間侵入乙○○之住處
    （侵入住宅部分未據告訴），進入該房屋前院，爬越1樓窗
    戶之安全設備進入屋內，竊取乙○○所有之VCD播放器、音
    圓伴唱機、擴大機、聲音處理機、液晶電視各1台、電腦主
    機、液晶螢幕各2台。2人得手後，將竊得物品搬至上開自小
    客車之際，為返回住處之乙○○察覺有異而報警查獲，甲○
    ○為警當場逮捕，王仕文則趁隙駕駛上開自小客車逃逸。並
    扣得VCD播放器、音圓伴唱機、擴大機、聲音處理機各1台。
二、本案檢察官、被告甲○○並未就卷內證據資料之證據能力有
    所爭執，且迄於言詞辯論終結前，均未主張有刑事訴訟法第
    159條第1項不得為證據之情形，是應認已同意卷內證據均得
    作為證據，且經本院審酌後，認無不適當之情形，應認本案
    調查之卷內證據均有證據能力，合先敘明。
三、前揭犯罪事實，業據被告坦承不諱，核與證人乙○○於警詢
    及檢察官偵訊證述情節相符，並有扣押物品目錄表、車號查
    詢汽車車籍資料、贓物認領保管單、刑案現場測繪圖各1 紙
    及查獲照片在卷可稽，足認被告之自白與事實相符，事證明
    確，被告犯行堪以認定。
四、核被告所為，係犯刑法第321條第1項第1款之夜間侵入住宅
    竊盜罪。被告與王仕文間有犯意之聯絡，行為之分擔，均為
    共同正犯。被告有如犯罪事實欄所載之刑案執行紀錄，此有
    台灣高等法院被告全國前案紀錄表1份在卷可按，其受有期
    徒刑之執行完畢後，五年內故意再犯本案有期徒刑以上之罪
    ，為累犯，應依刑法第47條第1項規定加重其刑。審酌被告
    素行不良，所竊取之財物非少，惟部分業由被害人領回，犯
    後坦承犯行等一切情狀，量處如主文所示之刑。
據上論斷，應依刑事訴訟法第299條第1項前段，刑法第28條、第
321條第1項第1款、第2款、第47條第1項，判決如主文。
中    華    民    國    97    年    4     月    28    日
                  臺灣臺中地方法院刑事第二庭
                                法  官  郭書豪
如不服本判決，應於收受送達後10日內向本院提出上訴書狀（應
敘述具體理由並附繕本）。
上訴書狀如未敘述理由，應於上訴期間屆滿後20日內補提理由書
於本院。
                                書記官  陳美虹
中    華    民    國    97    年    4     月    28    日
附錄：本案論罪科刑法條全文
中華民國刑法第321條
（加重竊盜罪）
犯竊盜罪而有左列情形之一者，處 6 月以上、 5 年以下有期徒
刑：
一  於夜間侵入住宅或有人居住之建築物、船艦或隱匿其內而犯
之者。
二  毀越門扇、牆垣或其他安全設備而犯之者。
三  攜帶兇器而犯之者。
四  結夥三人以上而犯之者。
五  乘火災、水災或其他災害之際而犯之者。
六  在車站或埠頭而犯之者。
前項之未遂犯罰之。


司法院資訊處製作；財團法人民間司法改革基金會備份。
